【裁判字號】    89,交訴,8
【裁判日期】    890331
【裁判案由】    公共危險等
【裁判全文】
臺灣士林地方法院刑事判決                            八十九年度交訴字第八號
    公  訴  人  臺灣士林地方法院檢察署檢察官
    被      告  乙○○
    選任辯護人  陳志偉
右列被告因公共危險等案件，經檢察官聲請簡易判決處刑（八十八年度偵字第五七０
四號），經本院士林簡易庭認不宜以簡易處刑判決，並移送本院依通常程序審理，本
院判決如左：
    主  文
乙○○被訴過失傷害部分公訴不受理。
其餘被訴部分無罪。
    理  由
一、本件聲請簡易判決處刑意旨略以：被告乙○○（聲請簡易判決處刑書誤載為「莊
    世明」）於民國八十八年四月二十日下午五時許，騎乘車牌號碼ＣＦＰ─一００
    號重型機車，沿臺北市○○路由東往西行駛，於行經臺北市○○路與大業路之交
    岔路口時，應注意汽車行駛至交岔路口，其行進應遵守交通號誌之指示，而依當
    時情形，又無不能注意之情事，竟疏未注意其時泉源路行向之號誌為紅燈，即貿
    然闖越通行；適有告訴人甲○○騎乘腳踏車，沿臺北市○○路由南往北、而於其
    行向顯示綠燈時行經與泉源路之交岔路口，致遭被告所騎乘機車擦撞倒地，告訴
    人因而受有右側膛骨、腓骨骨折之傷害。然被告於騎乘前開機車肇事致告訴人甲
    ○○受傷後，竟未加救護，反即騎乘機車逃逸。因認被告涉有過失傷害及肇事致
    人受傷而逃逸罪嫌云云。
二、公訴不受理部分：
（一）按告訴乃論之罪，告訴人於第一審辯論終結前得撤回其告訴，又告訴經撤回者
      ，應諭知不受理之判決，刑事訴訟法第二百三十八條第一項、第三百零三條第
      三款分別定有明文。
（二）經查：本件告訴人甲○○告訴被告於前揭時地，因騎乘機車闖越紅燈致其受傷
      部分，起訴書認係觸犯刑法第二百八十四條第一項之罪，依同法第二百八十七
      條前段之規定，須告訴乃論。茲據告訴人具狀撤回告訴，有撤回告訴狀及和解
      書影本附卷可稽，依照首開說明，自應就被告被訴過失傷害罪嫌部分，諭知不
      受理之判決。
三、無罪部分：
（一）按不能證明被告犯罪或其行為不罰者，應諭知無罪之判決，刑事訴訟法第三百
      零一條第一項訂有明文。又按：行為之處罰，以行為時之法律有明文規定者為
      限，此於刑法第一條亦規定甚明。
（二）本件訊據被告乙○○固坦承於前揭時地之騎乘重型機車行經臺北市○○路與大
      業路交岔路口時，與告訴人甲○○所騎乘腳踏車發生擦撞之事實不諱，惟矢口
      否認有何闖越紅燈且肇事逃逸之犯行，辯稱：伊係在前開交岔路口伊行向之燈
      號轉為黃燈時通行該路口，雖有與告訴人所騎乘腳踏車發生輕微擦撞，然伊並
      未發現告訴人有倒地受傷之情形，因認無事，乃未停車即行離去，嗣接獲警察
      通知即行到案，並無逃逸之意云云。然查：前揭事實業據告訴人甲○○於警訊
      、檢察官偵查及本院審理時指述歷歷，並有道路交通事故調查報告表及交通事
      故談話紀錄表附卷可稽；而告訴人確因本件車禍致受有如事實欄所示傷害乙節
      ，亦有行政院國軍退除役官兵輔導委員會台北榮民總醫院住院診斷證明書存卷
      為憑。另目擊證人丙○○且到庭具結證稱：伊當時所駕駛自小客車與被害人腳
      踏車同向，被害人騎在伊車行右側，伊可確定當時大業路行向確為綠燈，騎機
      車之被告確實闖紅燈，當時伊聽到女子叫喊的聲音，即轉頭去看，就發現被告
      騎機車自伊車前離開，被害人則倒在地上等語明確（見本院八十九年三月八日
      訊問筆錄），而被告竟對此告訴人受撞倒地時呼叫之聲響置之不理，不僅未停
      車採取任何救護之措施，亦未報警或主動告知個人身分資料，反騎車迅速離去
      現場，其確於肇事致人受傷後逃逸乙節，固臻明瞭。惟按：被告行為後，刑法
      始於八十八年四月二十一日公布增設第一百八十五條之四之駕駛動力交通工具
      肇事，致人死傷而逃逸之刑責規定，並於同年月二十三日起生效施行；是被告
      於八十八年四月二十日肇事致告訴人受傷之行為，於被告行為時尚屬法所不罰
      。揆諸前揭規定，自應就被告被訴肇事致人受傷後逃逸部分諭知無罪之判決。
據上論斷，應依刑事訴訟法第四百五十二條、第三百零一條第一項、第三百零三條第
三款，判決如主文。
本案經檢察官黃惠玲到庭執行職務
中      華      民      國    八十九    年      四      月     十八     日
                                臺灣士林地方法院刑事第三庭
                                    法  官
右正本證明與原本無異。
如不服本判決，應於判決送達後十日內，向本院提出上訴狀。


司法院資訊處製作；財團法人民間司法改革基金會備份。
